【裁判字號】    97,訴,613
【裁判日期】    970826
【裁判案由】    違反槍砲彈藥刀械管制條例
【裁判全文】
臺灣桃園地方法院刑事判決               97年度訴字第613號
公  訴  人  臺灣桃園地方法院檢察署檢察官
被      告  甲○○
                    號
選任辯護人  陳俊隆律師
上列被告因違反槍砲彈藥刀械管制條例案件，經檢察官提起公訴
（九十七年度偵字第三七二號），本院判決如下：
    主  文
甲○○未經許可，持有可發射子彈具有殺傷力之改造手槍，處有
期徒刑壹年拾月，併科罰金新臺幣參萬元，罰金如易服勞役，以
新臺幣壹仟元折算壹日。緩刑伍年。扣案如附表所示之物，沒收
之。
    事  實
一、甲○○明知可發射子彈具有殺傷力之改造手槍，為槍砲彈藥
    刀械管制條例所列管之槍砲，非經中央主管機關許可，不得
    非法持有，竟基於非法持有具有殺傷力之改造手槍之犯意，
    於民國九十六年七月間某日，以新臺幣（下同）六萬元之代
    價，向一名真實姓名年籍不詳綽號「小傑」（下稱「小傑」
    ）之成年男子處購入如附表所示仿BERETTA 廠84型半自動手
    槍製造，換裝土造金屬槍管而成，可發射子彈具有殺傷力之
    改造手槍一枝（槍枝管制編號：0000000000號）、子彈二顆
    後而未經許可非法持有之，為測試是否具有殺傷力，甲○○
    曾將上開改造手槍裝填一顆子彈試射，隨即將上開改造手槍
    及子彈一顆藏放於其位在桃園縣蘆竹鄉後壁厝八十一號住處
    房間衣櫥內。嗣於九十七年一月二十五日下午五時三十分許
    ，甲○○駕車返家時為警盤查，於非法持有上開槍彈之犯罪
    未被發覺前，即向現場實施盤查之員警表示其住處房間衣櫥
    內藏放有上開槍彈，自首而接受裁判，並報繳其所非法持有
    如附表所示之改造手槍一枝、子彈一顆（已試射）。
二、案經桃園縣警察局大園分局報告臺灣桃園地方法院檢察署檢
    察官偵查起訴。
    理  由
壹、程序事項：
一、內政部警政署刑事警察局所出具之九十七年二月二十九日刑
    鑑字第0970019185號槍彈鑑定書一份（參見偵卷第三三—三
    六頁），係該局執行槍枝、子彈鑑定公務所出具之書面鑑定
    報告，依據刑事訴訟法第一百五十九條之立法理由及同法第
    二百零六條之規定，自得為證據，況檢察官、被告林建龍及
    其選任辯護人於本院行準備程序及審判程序時，就此部分證
    據之證據能力均表示沒有意見，截至本案言詞辯論終結時止
    ，復均未聲明異議，核以該槍彈鑑定書與檢察官主張之事實
    有關聯性，是可認該槍彈鑑定書具有證據能力。
二、至扣案之上開槍彈，並非供述證據，無傳聞法則之適用，且
    上開物證經承辦員警依法定程序合法扣得，與本案具有關聯
    性，當有證據能力。
貳、實體事項：
一、前開犯罪事實，業據被告迭於警詢及偵審中供承不諱，復有
    扣案被告所有如附表所示之改造手槍一枝、子彈一顆可資佐
    證，而扣案之上開槍彈等物，經警送請內政部警政署刑事警
    察局鑑定結果，認附表所示之手槍一枝（槍枝管制編號：00
    00000000號），係仿BERETTA 廠84型半自動手槍製造，換裝
    土造金屬槍管而成，擊發功能正常，可擊發適用子彈使用，
    認具殺傷力；認送鑑之子彈一顆，係係非制式子彈，由金屬
    彈殼組合直徑8.0mm 金屬彈頭而成，經試射，可擊發，認具
    殺傷力一節，有內政部警政署刑事警察局出具之九十七年二
    月二十九日刑鑑字第0970019185號槍彈鑑定書一份在卷可參
    ，足見上開槍枝、子彈均為槍砲彈藥刀械管制條例所規定之
    槍砲、彈藥，要屬無疑。綜上所述，足認被告之自白核與事
    實相符，應可採為論罪科刑之依據。從而，本件事證已臻明
    確，被告犯行洵堪認定，應予依法論科。
二、核被告所為，係違反槍砲彈藥刀械管制條例第八條第四項之
    未經許可持有可發射子彈具有殺傷力之改造手槍罪、同條例
    第十二條第四項之未經許可持有子彈罪。被告同時持有上開
    改造手槍、子彈，屬一行為觸犯數罪名，為想像競合犯，應
    依刑法第五十五條之規定，從一重之槍砲彈藥刀械管制條例
    第八條第四項之未經許可持有可發射子彈具有殺傷力之改造
    手槍罪論斷。又按槍砲彈藥刀械管制條例既為刑法之特別法
    ，該條例第十八條第一項前段規定，即為刑法第六十二條但
    書所示之特別規定，自應優先適用（最高法院九十一年度台
    上字第六一五號判決意旨可資參照）。查本件被告於非法持
    有上開槍彈之犯罪未被發覺前，即向現場實施盤查之員警表
    示其住處房間衣櫥內藏放有上開槍彈，自首而接受裁判，並
    報繳其所非法持有如附表所示之改造手槍一枝、子彈一顆，
    已據被告於警詢、偵查及本院審理中供承在卷，揆諸前揭判
    決意旨說明，自應依槍砲彈藥刀械管制條例第十八條第一項
    前段規定，減輕其刑。爰審酌被告未經許可持有可發射子彈
    具有殺傷力之槍彈，對社會治安所生危害非輕，惟念其犯後
    坦承犯行，態度良好，及其尚未以之著手從事不法用途等一
    切情狀，量處如主文所示之刑，並依刑法第四十二條第三項
    之規定，就併科罰金部分諭知易服勞役之折算標準。末查，
    被告前未曾因故意犯罪受有期徒刑以上刑之宣告，此有臺灣
    高等法院被告前案紀錄表及臺灣桃園地方法院檢察署刑案資
    料查註紀錄表各一份在卷可參，其因一時疏慮，致罹刑典，
    經此科刑教訓，當知所警惕而無再犯之虞，且於本院審理中
    亦已捐款新臺幣十二萬元予桃園縣觀護協會，此有郵政跨行
    匯款申請書一紙在卷可參，足認其犯後態度甚佳，深具悔意
    ，本院認為前開對其宣告之刑，以暫不執行為適當，併予宣
    告緩刑五年，以啟自新。至扣案如附表所示之改造手槍一枝
    ，為可發射子彈具有殺傷力之改造手槍，有上揭槍彈鑑定書
    一份在卷可參，係屬違禁物，爰依刑法第三十八條第一項第
    一款規定，不問屬於犯人與否，併予宣告沒收。至扣案之子
    彈一顆，業經由內政部警政署刑事警察局鑑驗試射，而僅餘
    彈殼，已失其違禁物之性質，此有上揭槍彈鑑定書一份在卷
    可憑，自非違禁物，且亦僅餘彈殼，是該物品爰不另為沒收
    之諭知，附此敘明。
據上論斷，應依刑事訴訟法第二百九十九條第一項前段，槍砲彈
藥刀械管制條例第八條第四項、第十二條第四項、第十八條第一
項前段，刑法第十一條前段、第五十五條、第四十二條第三項、
第七十四條第一項第一款、第三十八條第一項第一款，判決如主
文。
本案經檢察官何治蕙到庭執行職務。
中    華    民    國    97    年    8     月    26    日
                        臺灣桃園地方法院刑事第十庭
                            審判長法  官  江  德  民
                                  法  官  蘇  昌  澤
                                  法  官  林  家  賢
上正本證明與原本相符。
如不服本判決，得於收受判決後十日內，向本院提出上訴狀（應
附繕本），上訴於臺灣高等法院。
                                  書記官  常  毓  生
中    華    民    國    97    年    8     月    27    日
~F0
~T40
┌───────────────────────────────────┐
│附表：                                               97年度訴字第613號│
├──┬──────┬───┬─────────────────────┤
│編號│物 品 名 稱 │數  量│          備                註            │
├──┼──────┼───┼─────────────────────┤
│ 一 │可發射子彈具│ 一枝 │仿BERETTA 廠84型半自動手槍製造，換裝土造金│
│    │有殺傷力之改│      │屬槍管而成，擊發功能正常，可擊發適用子彈使│
│    │造手槍      │      │用，認具殺傷力之改造手槍一枝（槍枝管制編號│
│    │            │      │：0000000000號），已扣案。                │
└──┴──────┴───┴─────────────────────┘
附錄本判決論罪科刑法條：
槍砲彈藥刀械管制條例第八條第四項：
未經許可，持有、寄藏或意圖販賣而陳列第一項所列槍枝者，處
三年以上十年以下有期徒刑，併科新臺幣七百萬元以下罰金。
槍砲彈藥刀械管制條例第十二條第四項：
未經許可，持有、寄藏或意圖販賣而陳列子彈者，處五年以下有
期徒刑，併科新臺幣三百萬元以下罰金。


司法院資訊處製作；財團法人民間司法改革基金會備份。
